【裁判字號】    97,台簡抗,5
【裁判日期】    970221
【裁判案由】    給付管理費
【裁判全文】
最高法院民事裁定                九十七年度台簡抗字第五號
抗  告  人  太和開發企業股份有限公司
法定代理人  甲○○
訴訟代理人  林詮勝律師
上列抗告人因與相對人E-PARK智價園區管理委員會間請求給付管
理費事件，對於中華民國九十六年十二月三日台灣士林地方法院
裁定（九十六年度簡上字第一○九號），提起抗告，本院裁定如
下：
    主  文
抗告駁回。
抗告訴訟費用由抗告人負擔。
    理  由
按對於簡易訴訟程序之第二審裁定，其上訴利益逾民事訴訟法第
四百六十六條所定之額數者，當事人僅得以其適用法規顯有錯誤
為理由，逕向最高法院提起抗告，並須經原裁判法院之許可。此
項許可，以訴訟事件所涉及之法律見解具有原則上之重要性者為
限，此觀同法第四百三十六條之二第一項、第四百三十六條之三
第一項及第二項之規定自明。本件抗告人對於原法院裁定駁回其
對該院第二審判決之上訴，提起抗告，係以：原判決所示Ａ、Ｂ
棟公寓大廈與Ｃ棟生活館（下簡稱Ａ、Ｂ棟公寓大廈、Ｃ棟生活
館）分屬兩張建築執照，建築基地之地號亦非同一，且Ａ、Ｂ棟
公寓大廈與Ｃ棟生活館並無共同使用之共同設施，而與公寓大廈
管理條例（下簡稱公寓條例）第五十三條所定各自獨立之建築物
、公寓大廈，必以有共同設施為前提不符。內政部民國八十九年
十月二十三日台八九內營字第八九一○六六四號函釋意旨，亦認
定此種情形不能適用公寓條例第五十三條之規定。原判決適用法
規顯有錯誤等語為其論據。惟原法院以第二審判決業已就Ｃ棟生
活館不論目前客觀實際上，均供Ａ、Ｂ棟公寓大廈共同使用，且
於Ａ、Ｂ棟公寓大廈所有權人亦以Ａ、Ｂ棟公寓大廈與Ｃ棟生活
館之買賣契約，約定供為共同使用，顯與上述公寓條例第五十三
條規定要件相符。則第二審判決應而認Ｃ棟生活館應與Ａ、Ｂ棟
公寓大廈，合為一體準用公寓條例加以管理，自無不合。至於抗
告人所提之系爭內政部解釋函，依其內容所示，僅係針對於行政
上，應於何種條件下，准許公寓大廈管理組織，依公寓條例第五
十三條為管理組織之報備所為解釋。僅屬行政機關為審查各獨立
建築物、公寓大廈欲合併為管理組織報備之准否所為釋示，核其
目的，無非係為建立行政機關准許或否准報備之明確標準而已。
並非謂不符合系爭內政部解釋函要件，而應否准報備之申請，於
實體上即可認當然無公寓條例第五十三條規定之適用。申言之，
法院對各獨立建物是否符合公寓條例第五十三條之要件，自得仍
有實質認定之權。是自不得以法院之認定，不符合系爭內政部解
釋函內容，即謂判決有何適用法規顯有錯誤之情。再者，抗告人
上訴意旨所指原審訴訟事件所涉及之法律問題，僅屬個案就Ａ、
Ｂ棟公寓大廈與Ｃ棟生活館是否符合公寓條例第五十三條之規定
所為之判斷等語，論述明確，且抗告人所陳之前開上訴理由各節
，僅係就原審判決認定事實、取捨證據之當否予以爭執，其所為
指摘要與適用法規是否錯誤無涉，尤無所涉及之法律見解具有原
則上之重要性可言。是原法院以抗告人之上訴，不應許可，爰裁
定予以駁回，經核於法洵無違誤。抗告論旨，指摘原裁定不當，
求予廢棄，非有理由。
據上論結，本件抗告為無理由。依民事訴訟法第四百三十六條之
二第二項、第四百九十五條之一第一項、第四百四十九條第一項
、第九十五條、第七十八條，裁定如主文。
中    華    民    國  九十七  年    二    月  二十一  日
                      最高法院民事第五庭
                          審判長法官  劉  延  村
                                法官  許  澍  林
                                法官  黃  秀  得
                                法官  李  寶  堂
                                法官  童  有  德
      本件正本證明與原本無異
                                      書  記  官
中    華    民    國  九十七  年    三    月    七    日
                                                Ａ


司法院資訊處製作；財團法人民間司法改革基金會備份。
